【裁判字號】    90,毒抗,54
【裁判日期】    900222
【裁判案由】    聲請強制戒治
【裁判全文】
臺灣高等法院高雄分院刑事裁定    九十年度毒抗字第五四號
    抗 告 人  甲○○
    即 被 告
右列抗告人因違反毒品危害防制條例案件，不服臺灣高雄地方法院中華民國八十九年
十二月二十二日裁定（八十九年度毒聲字第九八二四號），提起抗告，本院裁定如左
：
      主      文
抗告駁回。
      理      由
一、本件原裁定以抗告人即被告甲○○前因施用毒品案件，經送觀察、勒戒後，認無
    繼續施用毒品傾向，由臺灣高雄地方法院檢察署檢察官於八十八年五月十日，以
    八十八年度偵字第八三一一號為不起訴處分確定後，復因施用毒品案件，經送觀
    察、勒戒後，認有繼續施用毒品傾向，經送強制戒治（嗣於八十九年八月間戒治
    期滿）並由臺灣高雄地方法院檢察署檢察官提起公訴，嗣於八十八年九月一日，
    經原審法院簡易庭以八十八年度雄簡字第一Ｏ一七號判處有期徒刑三月確定在案
    。惟被告復自前案判決確定後之八十九年九月二十五日下午四時三十分許回溯二
    十四小時內某時，在不詳地點施用第二級毒品安非他命一次，為警通知採尿送驗
    後始查獲。訊據被告雖矢口否認有前開再度施用毒品之犯行，惟其前述尿液經送
    驗之結果，呈安非他命陽性反應，有台灣檢驗科技股份有限公司出具之驗尿報告
    一紙在卷可稽，是被告三犯毒品危害防制條例第十條之罪，爰依同條例第二十條
    第三項但書規定，聲請裁定令入戒治處所施以強制戒治一年。
二、抗告意旨略以：抗告人前案戒治期滿後，即到花蝴蝶商務酒店從事會計工作，未
    再施用毒品，如有施用毒品，豈有翌日前往警局採尿，八十九年九月二十五日經
    警採尿送驗有安非他命陽性反應，可能係抗告人前一日在花蝴蝶商務酒店碰到以
    前同在勒戒所勒戒之廖雅馨亦來應徵工作，為接待廖雅馨而在包廂誤吸其施用安
    非他命之二手煙所致，爰提起抗告請求撤銷原裁定云云。
三、經查抗告人甲○○於八十九年九月二十五日及同年十一月二十四日，先後二次經
    警採其尿液送驗，均檢出含甲基安非他命陽性反應，此有台灣檢驗科技股份有限
    公司尿液檢驗報告書二紙附卷足憑，足見抗告人確有施用第二級毒品安非他命無
    訛，雖抗告人辯稱，可能係抗告人於八十九年九月二十四日在花蝴蝶商務酒店碰
    到以前同在勒戒所勒戒之廖雅馨亦來應徵工作，為接待廖雅馨而在包廂誤吸其施
    用安非他命之二手煙所致云云，惟查依醫學研究報告顯示吸用二手煙所排之尿液
    不會檢出安非他命反應，且上開檢驗先以ＥＩＡ酵素免疫分析法篩檢，再以精密
    之ＧＣ／ＭＳ氣相層析／質譜儀法檢驗確認，而以此雙重檢驗方法作藥物及其代
    謝產物之定性及定量分析，當無偽陽性反應，其檢驗結果自屬可採，抗告人空言
    否認施用第二級毒品，自不足採信。抗告人前因施用毒品，經強制戒治期滿，為
    檢察官不起訴處分確定後，三犯毒品危害防制條例第十條第二項之罪，原審依同
    條例第二十條第三項但書規定，裁定令入戒治處所施以強制戒治一年。核無不合
    ，本件抗告並無理由，應予駁回。
四、據上論結，應依刑事訴訟法第四百十二條，裁定如主文。
中    華    民    國      九十      年       二       月     二十二   日
                              臺灣高等法院高雄分院刑事第七庭
                                  審判長法官  王光照
                                        法官  黃仁松
                                        法官  黃憲文
右正本證明與原本無異。
不得再抗告。
                                      書記官  黃玉珠
中    華    民    國      九十      年       二       月     二十三   日
                                                                      Ｄ


司法院資訊處製作；財團法人民間司法改革基金會備份。
